# 请教陈版：关于政府给予土地差价补偿款的会计处理问题

提问人：cheney1994 时间：2021-10-27 21:51:32
案例背景：
A公司收到政府补助1.2亿，补助文件约定的补助项目为政府给予A公司 100 亩的住宅用地，成交价与基准地价的差额1.05亿后期以产业扶持资金形式给予补偿；另外工厂投产以后，政府按基准地价的30%（约 2000 万）给予扶持奖励。
另外，该住宅用地实际上的竞拍方为第三方公司，土地的产权并未在A公司名下（竞拍的钱实际上是由A公司支付的），A公司收到上述1.2亿以后该如何处理呢？
2000 万奖励我理解可以作为与收益相关的补助一次性计入当期损益；1.05亿的土地差价该如何处理呢？如果作为与资产相关的补助，但A企业账面并没有相对应的资产，且也无法确定递延收益的摊销时间起点。
请教陈版，这种情形下应该如何处理呢？

回答人：chenyiwei
“该住宅用地实际上的竞拍方为第三方公司，土地的产权并未在A公司名下”，为何补助款1.05亿元会给A公司，这两者之间有什么联系？虽然土地不在A名下，但是否实质上由A进行运作并享有收益权，该第三方公司只是代持？可能需要重新考虑下该住宅地块是谁的资产？

提问人：cheney1994 时间：2021-11-01 14:56:30
背景是这样，政府补助文件里面注明的补助对象写的是A公司，明确了是会给予A公司一块住宅用地，土地差价会给予1.05亿的补偿；A公司收到1.05亿以后，将这笔钱以投资的名义支付给了子公司，由子公司与第三方公司合作开发上述住宅用地（子公司将1.05亿最终支付给了第三方公司，账面形成一笔其他应收）；所以实际上竞拍这块土地的是第三方公司，现在土地也在第三方公司名下，子公司与第三方公司是合作开发的关系，由第三方公司去竞标并开发该地块。

回答人：chenyiwei
A公司是过手？还是政府事实上补助了A公司1.05亿元用于该项目的合作开发？子公司支付给该第三方后，后续如何收回？